【裁判字號】    97,交抗,246
【裁判日期】    970306
【裁判案由】    違反道路交通管理處罰條例
【裁判全文】
臺灣高等法院交通事件裁定             97年度交抗字第246號
抗  告  人
即受處分人  甲○○
上列抗告人因違反道路交通管理處罰條例案件，不服臺灣臺北地
方法院96年度交聲字第1030號，中華民國96年12月31日所為裁定
（交通部公路總局臺北區○○○○○道路交通管理事件北監營裁
字裁40-AEU037523號裁決書），提起抗告，本院裁定如下：
    主  文
抗告駁回。
    理  由
一、原處分意旨略以：受處分人甲○○於民國（下同）94年12月
    30日晚上7時55分許，駕駛其所有車牌號碼108-MA號營業小
    客車，行經臺北市○○路○段與市○○道口時，為警攔查發
    現其乃營業小客車駕駛人，未依規定期限參加年度查驗逾6
    個月以上，而當場掣單舉發且經受處分人簽收。詎原處分機
    關嗣後查知受處分人於前揭時、地駕駛汽車時，其汽車駕駛
    執照已遭吊扣，遂於95年1月12日發函通知舉發單位以受處
    分人違反95年7月1日修正施行前道路交通管理處罰條例第21
    條第1項第7款駕駛執照吊扣期間駕駛之規定逕行掣單舉發本
    案。原審以受處分人之營業小客車駕駛執照自94年7月14日
    至95年3月6日止遭監理機關吊扣，且受處分人於駕照吊扣期
    間之94年12月30日駕車，業經員警於被舉發時、地當場攔檢
    並告知受處分人有逾期未查驗之違規行為後掣單舉發，又經
    原審調閱受處分人94年12月間之病歷資料，受處分人雖罹患
    消化性潰瘍，然並無其所稱之重症癌病，不至於使受處分人
    完全無法從事開車營業之活動，因認受處分人違規行為明確
    。再本件舉發通知單於95年2月間送達受處分人戶籍地址臺
    北縣新店市○○街23巷12號3樓，因逾期無人簽收而遭退回
    ，並於95年6月16日完成寄存送達，已生合法送達之效力。
    而受處分人行為後道路交通管理處罰條例第21條業經修正，
    比較新舊法結果，而適用修正後同條例第21條第1項第5款、
    第3項、違反道路交通管理事件統一裁罰標準表之規定，撤
    銷原處分另裁處罰鍰新臺幣12000元，並吊銷其駕駛執照1年
    等語。
二、抗告意旨略以：抗告人即受處分人甲○○當時並無駕駛行為
    ，乃由友人代為駕駛載受處分人到車站搭車，事後方知營業
    登記證被沒收云云。
三、經查：受處分人於上揭時、地，確經員警攔檢發覺其有營業
    小客車駕駛人，未依規定期限參加年度查驗逾6個月以上之
    違規行為，受處分人之營業登記證並經員警當場查扣，此乃
    受處分人所坦承（見原審卷第16頁）。而受處分人雖始終供
    稱斯時並無駕駛行為，然先是辯稱乃車輛不當停靠數日才遭
    查扣逾期登記證（見原審卷第16頁），後又辯稱係友人開車
    至車站搭車云云（見本院卷第5頁），前後所辯已不一致。
    再觀受處分人該次被查扣營業登記證時，乃其駕駛108-MA營
    小客車，有舉發違反道路交通管理事件A5K902388號通知單
    上記載駕駛人姓名、且經受處分人簽收明確（見原審卷第39
    頁）。則受處分人以非其駕駛置辯云云，並無可採。原裁定
    已詳為說明駁回理由且核其認事用法尚無違誤，抗告意旨並
    無理由，應予駁回。
據上論結，應依道路交通案件處理辦法第26條，刑事訴訟法第41
2條，裁定如主文。
中    華    民    國    97    年    3     月    6     日
                  刑事第五庭審判長法  官  吳  敦
                                  法  官  張傳栗
                                  法  官  官有明
以上正本證明與原本無異。
不得再抗告。
                                  書記官  廖素花
中    華    民    國    97    年    3     月    11    日


司法院資訊處製作；財團法人民間司法改革基金會備份。
